【裁判字號】    95,聲,1088
【裁判日期】    951023
【裁判案由】    返還提存物
【裁判全文】
臺灣桃園地方法院民事裁定              95年度聲字第1088號
聲  請  人  英洲工程股份有限公司
法定代理人  甲○○
相  對  人  鼎立開發工程股份有限公司
法定代理人  乙○○
上列當事人間聲請返還提存物事件，本院裁定如下：
    主  文
臺灣板橋地方法院九十四年度存字第二二四０號提存事件聲請人
所提存之擔保金新台幣陸拾伍萬零貳佰捌拾玖元，准予返還。
    理  由
一、按訴訟終結後，供擔保人證明已定20日以上之期間，催告受
    擔保利益人行使權利而未行使者，或法院依供擔保人之聲請
    ，通知受擔保利益人於一定期間內行使權利並向法院為行使
    權利之證明而未證明者，法院應依供擔保人之聲請，以裁定
    命返還其提存物，民事訴訟法第104 條第1 項第3 款定有明
    文；另依同法第106 條所示，前開規定於其他依法令供訴訟
    上之擔保者準用之。又上述所謂「訴訟終結」，係指依假扣
    押所保全之請求提起之本案訴訟終結；如供擔保人未提起本
    案訴訟時，則指假扣押裁定及假扣押執行程序均不存在者而
    言。
二、本件聲請意旨略以：聲請人前遵本院94年度裁全字第1764號
    假扣押裁定，曾以臺灣板橋地方法院（下稱板橋地院）94年
    度存字第2240號提存事件提供新臺幣（下同）650,289 元為
    擔保，聲請板橋地院以94年度執全字第2290號對相對人之財
    產執行假扣押在案，嗣聲請人業已聲請撤銷上開裁定，並經
    本院以94年度全聲字第422 號裁定撤銷確定。又聲請人已依
    法定20日以上之期間催告相對人行使權利，惟相對人並未行
    使，故依民事訴訟法第104 條第1 項之規定，請求返還擔保
    金等語，並提出本院94年度裁全字第1764號裁定影本、板橋
    地院94年度存字第2240號提存書影本、本院94年度全聲字第
    422 號裁定暨確定證明書、台北青田郵局第346 號存證信函
    暨掛號郵件收件回執各1 件為證。
三、聲請人上開所主張之事實，經本院審核上開證物，並調閱本
    院94年度裁全字第1764號假扣押卷宗、94年全聲字第422 號
    撤銷假扣押卷宗，並向板橋地院函調94年度存字第2240號提
    存卷宗、94年度執全字第2290號執行卷宗（調得卷宗共計18
    宗）核閱無誤，足認屬實。次查，上開板橋地院94年度執全
    字第2290號假扣押事件係併入該院93年度執全字第3706號假
    扣押事件執行，嗣聲請人於民國94年11月28日向板橋地院遞
    狀撤回上開94年度執全字第2290號假扣押事件之強制執行（
    本件係併入他案執行，並無另為查封），再本院94年度裁全
    字第1764號假扣押裁定亦於同年12月30日經本院另以94年度
    全聲字第422 號裁定撤銷確定。又聲請人係以存證信函催告
    相對人於20日內對上開假扣押事件行使權利，該存證信函已
    於95年4 月21日送達於相對人，惟相對人於受催告後並未於
    上述期間內行使權利之事實，亦經本院依職權向本院民事分
    案室及臺灣臺北地方法院查詢無誤，有本院民事紀錄科查詢
    表2 紙、臺灣臺北地方法院北院錦文人字第0950004356號函
    1 紙附卷可稽。則依首揭法律規定及說明，聲請人本件聲請
    ，尚無不合，應予准許。
四、依民事訴訟法第104 條第1 項第3 款、第106 條，裁定如主
    文。
中    華    民    國    95    年    10    月    23    日
                  民事第二庭    法  官  范明達
以上正本係照原本作成
如對本裁定抗告須於裁定送達後10日內向本院提出抗告狀，並應
繳納抗告裁判費新台幣1,000 元。
中    華    民    國    95    年    10    月    23    日
                                書記官  江世亨


司法院資訊處製作；財團法人民間司法改革基金會備份。
